【裁判字號】    90,易,2541
【裁判日期】    900809
【裁判案由】    竊盜
【裁判全文】
臺灣高雄地方法院刑事判決                          九十年度易字第二五四一號
    公  訴  人  臺灣高雄地方法院檢察署檢察官
    被      告  甲○○
右列被告因竊盜案件，經檢察官提起公訴（九十年度偵字第一０三四二號），本院判
決如左：
    主  文
甲○○竊盜，處有期徒刑伍月，如易科罰金，以佰元折算壹日。
    事  實
一、甲○○意圖為自己不法之所有，於民國（下同）九十年五月二十一日凌晨某時，
    在屏東縣東港鎮○○路一三五號前，以破壞駕駛座車門鎖之方式，竊取乙○○所
    有之車號七Ｍ─二八四六號自用小客車（約值新台幣十萬元）。嗣於同年月二十
    七日凌晨一時四十分許，在高雄市○○區○○路一一二號前，於手戴白色手套，
    準備前去駕駛上開竊得之自用小客車時為警查獲，並扣得白色手套一付。
二、案經高雄市政府警察局苓雅分局報請台灣高雄地方法院檢察署檢察官偵查起訴。
    理  由
一、訊之被告甲○○對於在上開時地欲駕駛上述失竊之自用小客車一事固不諱言，惟
    矢否認有竊盜之犯行，辯稱係一名網際網路上聊天室認識年籍及姓名均不詳，綽
    號「阿城」之男子，帶伊到停車現場，並拿白手套給伊，叫伊開到前方正義路、
    九如路口云云。然查，被告迄未能提供任何有關綽號「阿城」之男子相關資料以
    供調查，且其辯情節與一般常情不符，復參之被告係於手戴白色手套，準備前去
    駕駛被害人乙○○所有之上開自用小客車，此小客車顯係在其持有之中，又上開
    自用小車客車係失竊之車輛，業據證人即被害人乙○○於警訊時證述明確，並有
    贓物領據一紙附卷可稽，罪證明確，被告犯行堪以認定。
二、核被告所為，係犯刑法第三百二十條第一項之普通竊盜罪。審酌被告曾於八十三
    年及八十八年間分別因竊盜及搶奪等案件，經法院裁處交付保護管束及及交付保
    護管束並得為勞動服務，有其台灣高等法院被告全國前案紀錄表一份在卷可查，
    其平日之素行不佳，所竊取之物品為用小客車之金錢價值約十萬元，犯罪後尚未
    見悔悟之意等一切情狀，量處如主文所示之刑，並諭知易科罰金之折算標準。扣
    案之白色手套一付，非違禁物，亦無法證明為供本件犯罪所用之物，爰不予宣告
    沒收，併此敘明。
據上論斷，應依刑事訴訟法第二百九十九條第一項前段，刑法第三百二十條第一項、
、第四十一條第一項，罰金罰鍰提高標準條例第一條前段、第二條，判決如主文。
中    華    民    國      九十      年      八      月        九        日
                                  臺灣高雄地方法院刑事庭
                                      法  官    林 俊 寬
右正本證明與原本無異。
如不服本判決，應於判決送達後十日內，向本院提出上訴狀。
                                      書記官    李 文 廣
中    華    民    國      九十      年      八      月        九        日
附錄本判決論罪科刑之法條
刑法第三百二十條
意圖為自己或第三人不法之所有，而竊取他人之動產者，為竊盜罪，處五年以下有期
徒刑、拘役或五百元以下罰金。
意圖為自己或第三人不法利益，而竊佔他人之不動產者，依前項之規定處斷。
前二項之未遂犯罰之。


司法院資訊處製作；財團法人民間司法改革基金會備份。
